臺灣新竹地方法院民事簡易判決  
110年度竹簡字第495號
原      告  雲門天廈管理委員會

法定代理人  邱大山  
被      告  郭余葱妹
訴訟代理人  郭松田  
            郭信豐  
上列當事人間請求損害賠償事件，本院於民國111年3月7日辯論
終結，判決如下：
    主      文
原告之訴駁回。
訴訟費用由原告負擔。
    事實及理由
一、原告主張：被告係原告所管理社區之區分所有權人，於民國
    109年5月4日21時35分許，因自家洗衣機排水管脫落，致原
    告社區電梯面板受潮損壞，經通報電梯廠商即訴外人台灣三
    菱電梯股份有限公司人員到場檢修，檢修結果所需花費新臺
    幣（下同）119,530 元，屢經催討，被告均置之不理，嗣原
    告向新竹市東區區公所申請調解，被告亦未出席。為此，爰
    依民法第184 條之規定提起本件訴訟。並聲明：被告應給付
    原告119,530元，及自起訴狀繕本送達之翌日起至清償日止
    ，按週年利率5%計算之利息。
二、被告則以：伊為門牌號碼新竹市○○路0 段000 號15樓之1之
    房屋（下稱系爭房屋）所有權人，伊已將系爭房屋出租，租
    客洗衣機於109年5月4日因水管接頭爆裂而脫落，當時有立
    即斷水、報修，翌日即109年5月5日社區電梯維修正常，又
    重新啟用，連續使用10日後電梯面板才壞掉，今卻聲稱係10
    日前之漏水事件所造成，實難令伊所接受等語置辯。並聲明
    ：原告之訴駁回。
三、得心證之理由：
  ㈠按因故意或過失，不法侵害他人之權利者，負損害賠償責任
    ，民法第184 條第1 項前段定有明文。又侵權行為之成立，
    須行為人因故意過失不法侵害他人權利，亦即行為人須具備
    歸責性、違法性，並不法行為與損害間有因果關係，始能成
    立，且主張侵權行為損害賠償請求權之人，對於侵權行為之
    成立要件應負舉證責任。
  ㈡原告主張被告為系爭房屋之所有人，其將房屋出租他人，租
    客洗衣機水管脫落，造成社區電梯面板進水而損壞，對於租
    客之行為應負侵權責任等情，固有提出估價單、現場照片、
    第24屆第一次臨時委員會議簽到冊及會議記錄、存證信函及
    中華郵政掛號郵件送達回執等件為證。惟查，系爭房屋係房
    客在使用，被告本人未居住於此，房客住到110 年1 月31日
    才搬離，業據被告訴訟代理人陳述在卷(見本院卷第92至93
    頁)，另參以原告於本院審理時自陳：「(法官問：原告是否
    知道是房客在使用？原告訴訟代理人答：知道。（法官問：
    漏水是房客造成的？）原告訴訟代理人答：對，後來房客趕
    快搬走。（法官問：漏水行為非屋主，為何告屋主？）原告
    訴訟代理人答：是被告把房子租給房客…（法官問：原告要
    告被告的原因？）原告訴訟代理人答：因為房子是被告的，
    房客的行為被告也要負責。」等語（見本院卷第92至93頁）
    ，然果若因使用洗衣機不當以致造成漏水之可能，此亦為承
    租人之行為，並非出租人之行為，尚難僅因被告為系爭房屋
    之出租人、所有權人即遽認其就本件漏水事件之發生有何過
    失責任。且房屋出租後，房東對於房屋在租賃期間中，並無
    使用、管理之權限，難認被告需要對此漏水事件有何責任可
    言。是以，被告並非侵權行為人，原告自無從主張民法第18
    4條之理。
四、綜上所述，原告依民法第184條之規定，請求被告給付119,5
    30元，及自起訴狀繕本送達翌日起至清償日止之法定遲延利
    息，洵屬無據，應予駁回。
五、本件事證已臻明確，兩造其餘之攻擊防禦方法及所提證據，
    於判決結果不生影響，爰不一一論列，附此敘明。
六、訴訟費用負擔之依據：民事訴訟法第78條。
中　　華　　民　　國　　111 　年　　4 　　月　　1 　　日
                  新竹簡易庭  法  官  黃致毅
以上正本係照原本作成。
如不服本判決，須於判決送達後20日內向本庭提出上訴狀（應按
他造當事人之人數附繕本）；如委任律師提起上訴者，應一併繳
納上訴審裁判費。
中　　華　　民　　國　　111 　年　　4 　　月　　1 　　日
                              書記官  蕭宛琴